【裁判字號】    98,交聲,1701
【裁判日期】    981224
【裁判案由】    聲明異議
【裁判全文】
臺灣彰化地方法院交通事件裁定        98年度交聲字第1701號
原處分機關  交通部公路總局台中區監理所彰化監理站
異  議  人
即受處分人  甲○○
上列異議人即受處分人因違反道路交通管理處罰條例案件，對於
交通部公路總局臺中區監理所彰化監理站中華民國98年11月24日
所為之處分（原處分案號：彰監四字第裁64-Z00000000），聲明
異議，本院裁定如下：
    主  文
異議駁回。
    理  由
一、本件聲明異議意旨略以：雷射槍所示之行車速度並不是伊所
    駕駛之車輛，且伊當時時速只有110 公里，警方無法證明該
    支雷射槍所顯示之車速就是伊所駕駛之車輛，因此無法簽收
    紅單云云，爰請求撤銷上開裁決等語。
二、按汽車行駛於高速公路、快速公路或設站管制之道路，不遵
    使用限制、禁止、行車管制及管理事項之管制規則而有行車
    速度超過規定之最高速限者，處汽車駕駛人新臺幣（下同）
    3000元以上6000元以下罰鍰；又汽車駕駛人，駕駛汽車有不
    服從交通勤務警察或依法令執行交通指揮、稽查任務人員之
    指揮或稽查之情形，而本章各條無處罰之規定者，處900 元
    以上1800元以下罰鍰，道路交通管理處罰條例第33條第1 項
    第1 款、第60條第2 項第1 款分別定有明文。
三、經查：
  (一)異議人於民國98年10月15日上午8 時23分許，駕駛車牌號碼
    9E－6567號自小客車，行經國道1 號公路北上135.8 公里處
    ，因汽車行駛高速公路速度超過規定最高速限之行為，經內
    政部警政署國道公路警察局第二警察隊造橋分隊員警攔停，
    拒絕出示證件逕行駕車離去，該員警無法當場舉發，遂依法
    以公警局交字第Z00000000 號舉發違反道路交通管理事件通
    知單逕行舉發等情，有內政部警政署國道公路警察局舉發違
    反道路交通管理事件通知單及原處分機關交通部公路總局臺
    中區監理所彰化監理站違反道路交通管理事件裁決書附卷可
    稽。
  (二)異議人雖辯稱：雷射槍所示之行車速度並不是伊駕駛之車輛
    ，且伊駕駛當時時速只有110 公里，警員無法證明雷射槍顯
    示之車速為伊所駕駛之車輛等語。然本件超速數據乃係執勤
    員警使用測速器雷射槍（器號：PL12333 ）於現場偵測攔車
    稽查取締所測得，該測速器雷射槍於偵測時係以雷射光束瞄
    準同時於車道行駛車輛中之單一目標車進行偵測，不受其他
    車道上行駛中之車輛干擾及當時道路車流量之影響；且該儀
    器經經濟部標準檢驗局檢定合格，並經志伸股份有限公司工
    程師於94年間、95年間維護保養進行測試，其功能正常、測
    試無誤，有內政部警政署國道公路警察局第二警察隊98年11
    月11日公警二交字第0980282306號函、98年12月17日公警二
    交字第0980272672號函及檢附經濟部標準檢驗局雷達測速儀
    檢定合格證書、志伸股份有限公司函各2 張附卷可稽。是故
    ，異議人駕駛系爭車輛行經上開時、地為違規超速行為，本
    件員警使用測速器雷射槍以雷射光束瞄準異議人駕駛之系爭
    車輛，並不受其他車道上行駛中之車輛干擾及當時道路車流
    量之影響，已如前述，測得異議人超速之數據時，尚在該儀
    器之檢定有效期限內，異議人猶執雷射槍所示之行車速度並
    不是伊駕駛之車輛云云，難以採信。
  (三)尚且，異議人自承於前開時、地遭內政部警政署國道公路警
    察局第二警察隊造橋分隊員警攔停，且拒絕簽收舉發違反道
    路交通管理事件通知單，惟辯稱：警員無法證明雷射槍顯示
    之車速為伊所駕駛之車輛，空口無憑，硬說該測得之數據為
    伊駕駛之車輛，因此無法簽收紅單等語。惟查，對於交通違
    規不服從稽查取締之事實認定，須經攔停稽查而有下列情事
    之一者：一、拒絕查驗駕照、行照或其他足資稽查之文件者
    。二、拒絕停靠路邊接受稽查者。三、以消極行為不服從稽
    查者。四、經以警報器、喊話器呼叫靠邊停車而不靠邊停車
    接受稽查取締或逃逸者，有內政部警政署70年7 月13日警署
    交字第19418 號函釋附卷可憑。異議人於前開時、地因涉嫌
    違規超速，經內政部警政署國道公路警察局第二警察隊造橋
    分隊員警攔停要求出示證件遭拒絕，並逕行駕車駛離現場之
    行為，自屬違反道路交通管理處罰條例第60條第2 項第1 款
    之行為。倘異議人質疑員警之取締行為，自可循法定程序予
    以救濟，自不得率爾因質疑未有超速之駕駛行為即拒絕出示
    證件；否則，不啻任何人均可動輒否認違規情事之存在，進
    而拒絕接受查驗駕駛執照、行車執照，則依法執行交通稽查
    任務之員警或人員，其取締違規稽查行為將無法有效執行與
    落實，無異對於現時、立即影響交通秩序之違規行為，束手
    無策，而架空道路交通管理處罰條例第60條第2 項第1 款之
    立法目的與規範意旨。
四、綜上所述，本件異議人所辯尚非可採，異議人於上開時、地
    確有違反道路交通管理處罰條例第33條第1 項第1 款及第60
    條第2 項第1 款之規定，洵堪認定。本件原處分機關援引首
    揭規定所為之處分，於法並無不合，本件異議為無理由，應
    予駁回，爰依道路交通管理處罰條例第87條第2 項、道路交
    通案件處理辦法第19條，裁定如主文。
中    華    民    國    98    年    12    月    24    日
                  交通法庭            法  官  戰諭威
以上正本證明與原本無異。
如不服本裁定，應於裁定送達後5 日內向本院提出抗告狀( 須附
繕本) 。
中    華    民    國    98    年    12    月    24    日
                                      書記官  陳佳宏


司法院資訊處製作；財團法人民間司法改革基金會備份。
